ACORDAO-COMPLETO-2415130

ACÓRDÃO DE RELAÇÃO

ACÓRDÃO DE RELAÇÃO 6810/2020 ATA 20/2020 - PRIMEIRA CÂMARA

Acórdão 6810/2020-TCU-Primeira Câmara
Os Ministros do Tribunal de Contas da União, reunidos em Sessão de 1ª Câmara, ACORDAM, por unanimidade, com fundamento nos arts. 1º, inciso V, e 39, inciso I, da Lei 8.443, de 16 de julho de 1992, c/c o art. 259, inciso I, e 260, § 5º, do Regimento Interno, em considerar prejudicado, por perda do objeto, o exame de mérito do (s) ato (s) de admissão, em face do desligamento ou falecimento do (s) interessado (s) e pela ausência de proposta de ressarcimento de valores indevidamente recebidos, na forma prevista no art. 7º da Resolução/TCU 206/2007, de acordo com os pareceres emitidos nos autos.
1. Processo TC-Processo 020.738/2020-0 (ATOS DE ADMISSÃO) 
	1.1. Interessados: Rafael Alverne Freitas de Albuquerque (XXX.209.573-XX) ; Rafael Donadelli Melani (XXX.590.481-XX) ; Rafael Ferreira Diniz Gomes (XXX.197.137-XX) ; Rafael da Silva Mendes (XXX.038.957-XX) ; Rafaela Barbosa Ferreira dos Santos (XXX.484.667-XX) ; Raoni Moreno Rosa de Albuquerque (XXX.718.234-XX) ; Raquel Cupolillo Simoes de Sousa (XXX.709.627-XX) ; Raquel de Souza Mezzavilla (XXX.230.327-XX) ; Raul Maximino Penna da Silveira Ferreira (XXX.550.267-XX) ; Rejane Azevedo de Almeida Fonseca (XXX.519.787-XX) ; Rejane Eleuterio Ferreira (XXX.947.057-XX) ; Renan Oliveira Nunes (XXX.744.927-XX) ; Renata Guimaraes Victor de Oliveira (XXX.976.277-XX) ; Renata Oliveira Figueiredo Goldfarb (XXX.468.438-XX) ; Renata da Silva Cardoso (XXX.701.307-XX) ; Ricardo Jose de Moura (XXX.562.037-XX) ; Rildo Barros Amaral (XXX.565.467-XX) ; Roberta Tesch (XXX.275.187-XX) ; Rodrigo Araujo da Silva Vartuli (XXX.468.027-XX) ; Rodrigo Codevila Palma (XXX.365.187-XX) 
	1.2. Órgão/Entidade: Universidade Federal do Rio de Janeiro
	1.3. Relator: Ministro-Substituto Augusto Sherman Cavalcanti
	1.4. Representante do Ministério Público: Procurador Júlio Marcelo de Oliveira
	1.5. Unidade Técnica: Secretaria de Fiscalização de Pessoal (SEFIP) .
	1.6. Representação legal: não há.
	1.7. Determinações/Recomendações/Orientações: não há.

Primeira Câmara

Universidade Federal do Rio de Janeiro

Rafael Alverne Freitas de Albuquerque (XXX.209.573-XX); Rafael Donadelli Melani (XXX.590.481-XX); Rafael Ferreira Diniz Gomes (XXX.197.137-XX); Rafael da Silva Mendes (XXX.038.957-XX); Rafaela Barbosa Ferreira dos Santos (XXX.484.667-XX); Raoni Moreno Rosa de Albuquerque (XXX.718.234-XX); Raquel Cupolillo Simoes de Sousa (XXX.709.627-XX); Raquel de Souza Mezzavilla (XXX.230.327-XX); Raul Maximino Penna da Silveira Ferreira (XXX.550.267-XX); Rejane Azevedo de Almeida Fonseca (XXX.519.787-XX); Rejane Eleuterio Ferreira (XXX.947.057-XX); Renan Oliveira Nunes (XXX.744.927-XX); Renata Guimaraes Victor de Oliveira (XXX.976.277-XX); Renata Oliveira Figueiredo Goldfarb (XXX.468.438-XX); Renata da Silva Cardoso (XXX.701.307-XX); Ricardo Jose de Moura (XXX.562.037-XX); Rildo Barros Amaral (XXX.565.467-XX); Roberta Tesch (XXX.275.187-XX); Rodrigo Araujo da Silva Vartuli (XXX.468.027-XX); Rodrigo Codevila Palma (XXX.365.187-XX)

AUGUSTO SHERMAN

não há.

Procurador Júlio Marcelo de Oliveira

ATOS DE ADMISSÃO (ADS)

Secretaria de Fiscalização de Pessoal (SEFIP).